臺灣屏東地方法院刑事判決　　　　　 　　 96年度訴字第43號
公　訴　人　臺灣屏東地方法院檢察署檢察官
被　　　告　甲○○
　　　　　　　　　　（現另案於臺灣高雄監獄第二監獄執行）
上列被告因違反毒品危害防制條例案件，經檢察官提起公訴（95
年度毒偵字第1539號），嗣被告於本院準備程序進行中先就被訴
事實為有罪之陳述，本院告知被告簡式審判程序之旨，並聽取當
事人之意見後，裁定改由受命法官獨任依簡式審判程序審理，判
決如下：
    主  文
甲○○施用第一級毒品，累犯，處有期徒刑拾月。
    事  實
一、甲○○前因違反麻醉藥品管理條例及竊盜案件，經本院以85
    年度易字第11號判決分別判處有期徒刑6 月、8 月，應執行
    有期徒刑1 年確定，又因違反肅清煙毒條例、麻醉藥品管理
    條例案件，經本院以86訴字第9 號判決分別判處有期徒刑3
    年2 月、6 月確定，應執行有期徒刑3 年6 月確定，又因竊
    盜、偽造文書及侵占案件，經臺灣高等法院高雄分院以87年
    度易字第1500號判決分別判處有期徒刑1 年6 月、7 月、罰
    金新臺幣（下同）5000元，應執行有期徒刑2 年、罰金5000
    元確定，上開案件接續執行，於民國89年6 月16日假釋出監
    ，所餘刑期付保護管束；惟於保護管束期間，因施用毒品案
    件，經本院以91年度毒聲字第876 號裁定送觀察、勒戒，認
    有繼續施用毒品之傾向，經本院以91年度毒聲字第264 號裁
    定令入戒治處所施以強制戒治，嗣因戒治成效良好，經本院
    以92年度毒聲字第151 號裁定停止戒治，而於92年3 月6 日
    出戒治處所，轉入臺灣屏東監獄執行徒刑（戒治部分至92年
    9 月29日期滿，並由臺灣屏東地方法院檢察署檢察官於92年
    9 月30日以91年度毒偵字第527 號為不起訴處分）；其前開
    假釋遂被撤銷，尚餘殘刑2 年10月24日，與其所另犯經本院
    以91年度潮簡字第446 號判決判處有期徒刑4 月確定之竊盜
    案件接續執行，於95年2 月24日縮短刑期執行完畢。詎其仍
    不知悔改、戒絕毒品，於前開強制戒治執行完畢後5 年內，
    復基於施用第一級毒品海洛因之犯意，於95年8 月8 日上午
    7 時許，在其位於屏東縣林邊鄉○○村○○路20號住處房間
    內，以將海洛因置入注射針筒內摻水稀釋，注射手臂之方式
    施用海洛因1 次。嗣於同日下午2 時30分許，在屏東縣東港
    鎮○○路175 之2 號前，因涉嫌竊盜案件經警帶回警局詢問
    ，警方經其同意後採集其尿液送驗，結果呈第一級毒品海洛
    因陽性反應，而查悉上情。
二、案經屏東縣警察局東港分局報告臺灣屏東地方法院檢察署檢
    察官偵查起訴。
    理  由
一、本件被告甲○○所犯係死刑、無期徒刑、最輕本刑為3 年以
    上有期徒刑以外之罪，其於本院準備程序中就被訴事實為有
    罪之陳述，經本院合議庭裁定由受命法官獨任依簡式審判程
    序，先予敘明。
二、上揭事實，業據被告坦承不諱，其為警查獲經採尿送鑑定結
    果，確呈嗎啡陽性反應，有台灣檢驗科技股份有限公司95年
    8 月25日KＺ000000000000號濫用藥物尿液檢驗報告（見警卷
    第8 頁）1 份在卷足憑，被告自白顯與事實相符。次查被告
    因施用毒品案件，經本院以91年度毒聲字第876 號裁定送觀
    察、勒戒，因認有繼續施用毒品之傾向，經本院以91年度毒
    聲字第264 號裁定令入戒治處所施以強制戒治，嗣因戒治成
    效良好，經本院以92年度毒聲字第151 號裁定停止戒治，於
    92年3 月6 日出戒治處所，轉入臺灣屏東監獄執行徒刑，至
    92年9 月29日戒治期滿，並由臺灣屏東地方法院檢察署檢察
    官以91年度毒偵字第527 號為不起訴處分之事實，有臺灣屏
    東地方法院檢察署刑案資料查註紀錄表、臺灣高等法院被告
    全國前案紀錄表各1 份在卷可按，是被告於強制戒治執行完
    畢後5 年內再犯本件施用毒品犯行，事證明確，應予依法論
    科。
三、查海洛因係屬毒品危害防制條例第2 條第2 項第1 款所規定
    之第一級毒品，是核被告所為，係犯毒品危害防制條例第10
    條第1 項之施用第一級毒品罪。被告持有毒品復進而施用，
    其持有毒品之低度行為，為施用毒品之高度行為所吸收，不
    另論罪。又被告前有如事實欄所示之科刑及執行情形，有臺
    灣屏東地方法院檢察署刑案資料查註紀錄表、臺灣高等法院
    被告前案紀錄表各1 份附卷足憑，其於刑之執行完畢後5年
    內，再犯本件有期徒刑之罪，為累犯，應依刑法第47條第1
    項加重其刑。爰審酌被告施用毒品，足以戕害其身心，滋生
    其他犯罪，且前有多次施用毒品前科，仍再次施用毒品，素
    行不佳（如前所述），惟念其犯後坦承犯行，且施用毒品行
    為於本質上係屬自我戕害行為，反社會性之程度應屬較低等
    一切情狀，量處如主文所示之刑。
四、至公訴意旨雖另以：被告除有上開經論罪科刑之施用海洛因
    1 次犯行外，於95年7 月間某日起至同年8 月8 日上午7 時
    許前之期間內，尚有多次施用海洛因之犯行，認此部分行為
    亦涉犯毒品危害防制條例第10條第1 項之施用第一級毒品罪
    嫌。惟按，被告之自白不得作為有罪判決之唯一證據，仍應
    調查其他必要之證據，以察其事實是否與事實相符，刑事訴
    訟法第156 條第2 項定有明文。經查：公訴人認被告涉有此
    部份犯嫌，無非以被告於警詢中之自白及上開濫用藥物尿液
    檢驗報告為主要論據。惟被告於本院審理時改稱僅於95年8
    月8 日上午7 時許施用海洛因1 次，公訴人就被告上述多次
    施用海洛因之確實時間、地點、次數均未能舉證證明；又卷
    附尿液檢驗報告，依目前之科學研究技術，僅能證明被告曾
    於採尿前數天內施用海洛因毒品，至於其施用之次數、時間
    及採尿前數天內以外之時間是否吸食毒品，亦無從自該檢驗
    報告得知，故不能以卷附之尿液檢驗報告證明被告於上開期
    間內，尚有除前揭論罪科刑部分以外之施用海洛因毒品犯行
    。此外復查無證據證明被告確有公訴人所指此部犯行，惟公
    訴意旨認此部分與前揭經論罪科刑部分（即95年8 月8 日之
    施用毒品犯行）乃屬集合犯之關係，爰不另為無罪之諭知，
    附此敘明。
據上論斷，應依刑事訴訟法第273 條之1 第1 項、第299 條第1
項前段，毒品危害防制條例第10條第1 項，刑法第11條前段、第
47條第1 項，判決如主文。
本案經檢察官陳川傑到庭執行職務。
中　　華　　民　　國　　96　　年　 　1　　月　　31　　日
                  刑事第五庭    法  官  陳秀慧
以上正本證明與原本無異。
如不服本判決應於收受本判決送達後十日內向本院提出上訴書狀，
其未敘述上訴理由者，並得於提起上訴後十日內向本院補提理由
書狀（均須按他造當事人之人數附繕本）「切勿逕送上級法院」
中　　華　　民　　國　　96　　年　 　1　　月　　31　　日
                                書記官  溫訓暖
附錄本判決論罪科刑法條：
毒品危害防制條例第10條第1項：
施用第一級毒品者，處6月以上5年以下有期徒刑。
